臺灣臺中地方法院刑事判決　　　　　　　　　　　　九十一年度易字第一五一號
　　公　訴　人　臺灣臺中地方法院檢察署檢察官
　　被　　　告　甲○○冒名劉.
右列被告因竊盜案件，經檢察官提起公訴（九十一年度偵字第九四八０號），本院判
決如左：
    主  文
甲○○竊盜，累犯，處有期徒刑拾月。
    事  實
一、甲○○（冒名劉諺鴻）於民國七十六年間，因竊盜案件，經本院判處罰金三千元
    確定，於七十六年十一月二十四日執行完畢。又於八十一年間，因竊盜案件，經
    臺灣嘉義地方法院（下簡稱嘉義地院）判處有期徒刑八月確定；於八十二年間，
    因偽造有價證券、竊盜等案件，經嘉義地院判處應執行有期徒刑三年八月確定，
    上開二案件合併執行，於八十四年五月十八日假釋出獄，假釋期間付保護管束，
    刑期原至八十六年九月七日屆滿。惟其於八十五年假釋期間，又因竊盜案件，經
    本院判處有期徒刑八月確定，於八十六年十一月二十一日執行完畢，上開假釋案
    件復遭撤銷，接續自八十六年十一月二十二日起執行有期徒刑二年三月又二十日
    之殘刑，直至八十九年三月十二日執行完畢。復於八十六年間，因竊盜案件，經
    本院判處有期徒刑十月，嗣經臺灣高等法院臺中分院駁回上訴而告確定；又於八
    十六年間，因妨害兵役案件，經本院判處有期徒刑三月確定；於八十七年間，因
    偽造文書案件，經本院判處有期徒刑六月確定；其上開竊盜、妨害兵役及偽造文
    書等案件，經本院定應執行有期徒刑一年四月確定，接續上開殘刑後，自八十九
    年三月十三日起開始執行，至八十八年七月二日再度假釋出獄，並付保護管束，
    保護管束於九十年五月七日期滿，假釋未遭撤銷，視為執行完畢。並於八十九年
    間，再因竊盜案件，經嘉義地院於九十年五月三十一日判處其有期徒刑一年，且
    刑前強制工作三年，嗣經臺灣高等法院台南分院於同年十一月二十八日駁回其上
    訴而告確定，現在臺灣泰源技能訓練所執行中。詎甲○○仍不知悔改，復意圖為
    自己不法之所有，於九十一年五月十二日九時許，無故侵入臺中縣沙鹿鎮○○○
    路四八七號住宅內，見乙○○所承租該址之三樓中間房間之房門未關，即入內徒
    手竊取乙○○放置於該房間內地板上之黑色皮包一個（內有新台幣八百元、乙○
    ○所有國民身分證、健保卡及郵局提款卡各乙張），得手後正欲離去之際，為乙
    ○○發覺報警當場查獲（無故侵入住宅部分未具告訴）。
二、案經臺中縣警察局清水分局報請臺灣臺中地方法院檢察署檢察官偵查起訴。
    理  由
一、訊據被告甲○○對於右開犯罪事實均坦承不諱，核與被害人乙○○、證人劉諺鴻
    、吳嘉豐於警訊及本院審理時指述情節相符，有該訊問筆錄在卷可按，復有警員
    吳嘉豐立具之職務報告書、贓物認領保管收據、現場圖各乙份及現場照片四幀在
    卷可資佐證。且經本院命法警採集證人劉諺鴻本人之指紋卡，連同警訊筆錄、逮
    捕通知書、指認照片、口卡片、指紋卡、限制住居具結書等件送請內政部警政署
    刑事警察局鑑定結果，前開文件上之「劉諺鴻」指紋彼此均相同，與本院所附證
    人劉諺鴻指紋卡並不相符，反與該局檔存甲○○役男指紋卡之指紋相符，有該局
    九十一年七月十九日刑紋字第０九一０一九０一八六號鑑驗書一紙在卷可按，足
    見被告自白確與事實相符。本件事證業臻明確，被告犯行至堪認定。
二、核被告所為，係犯刑法第三百二十條第一項竊盜罪。被告前曾於八十一年間，因
    竊盜案件，經嘉義地院判處有期徒刑八月確定；於八十二年間，因偽造有價證券
    、竊盜等案件，經嘉義地院判處應執行有期徒刑三年八月確定，上開二案件合併
    執行，於八十四年五月十八日假釋出獄，假釋期間付保護管束，刑期原至八十六
    年九月七日屆滿。惟其於八十五年假釋期間，又因竊盜案件，經本院判處有期徒
    刑八月確定，於八十六年十一月二十一日執行完畢，上開假釋案件復遭撤銷，接
    續自八十六年十一月二十二日起執行有期徒刑二年三月又二十日之殘刑，直至八
    十九年三月十二日執行完畢。復於八十六年間，因竊盜案件，經本院判處有期徒
    刑十月，嗣經臺灣高等法院臺中分院駁回上訴而告確定；又於八十六年間，因妨
    害兵役案件，經本院判處有期徒刑三月確定；於八十七年間，因偽造文書案件，
    經本院判處有期徒刑六月確定；其上開竊盜、妨害兵役及偽造文書等案件，經本
    院定應執行有期徒刑一年四月確定，接續上開殘刑後，自八十九年三月十三日起
    開始執行，至八十八年七月二日再度假釋出獄，並付保護管束，保護管束於九十
    年五月七日期滿，假釋未遭撤銷，視為執行完畢等情，有臺灣高等法院被告全國
    前案紀錄表一紙附卷可參，其於前開有期徒刑執行完畢後，五年內再犯本件有期
    徒刑以上之罪，為累犯，依刑法第四十七條規定加重其刑。爰審酌被告素行不佳
    ，犯案累累，為竊盜慣犯，猶不知悔過，惟考以其行竊所得財物不多，尚未花用
    即當場為被害人發覺，致使被害人損失不致擴大，犯後復直承犯行無誤等一切情
    狀，量處如主文所示之刑。
三、被告於警、偵訊時雖以「劉諺鴻」名義應訊，然劉諺鴻並非本案之行為人，業據
    證人劉諺鴻本人到庭陳明屬實，並經本院當庭採集其指紋與卷附警訊筆錄等件上
    指紋一併送鑑屬實，已如前述，被告於被查獲時已經警方拍照存證，公訴人顯係
    對本案被告提起公訴，被告僅係冒名應訊而已，特將本案被告更正為甲○○。至
    被告涉嫌偽造「劉諺鴻」署押部分，則應由檢察官另行偵辦，併予敘明。
據上論斷，應依刑事訴訟法第二百九十九條第一項前段，刑法第三百二十條第一項、
第四十七條，罰金罰鍰提高標準條例第一條前段，判決如主文。
中      華      民      國      九十一      年      十    月    十五    日
                                    法  官    賴  妙  雲
右正本證明與原本無異。
如不服本判決，應於送達後十日內向本院提出上訴狀 （須附繕本） ，上訴於台灣高等
法院台中分院。
                                     書記官
中      華      民      國      九十一      年      十    月    十五    日
附錄論罪科刑法條刑法第三百二十條第一項第  320 條  意圖為自己或第三人不法
之所有，而竊取他人之動產者，為竊盜罪，處五年以下有期徒刑、拘役或五百元以下
            罰金。
            意圖為自己或第三人不法之利益，而竊佔他人之不動產者，依前項之規定
            處斷。
            前二項之未遂犯罰之。
